【裁判字號】    97,交聲,1744
【裁判日期】    970827
【裁判案由】    違反道路交通管理處罰條例聲明異議
【裁判全文】
臺灣臺北地方法院交通事件裁定        97年度交聲字第1744號
原處分機關  臺北市交通事件裁決所
異議人即
受處分人    乙○○
代 理 人    甲○○
上列異議人即受處分人因違反道路交通管理處罰條例案件，對於
臺北市交通事件裁決所中華民國97年5月19日所為之處分（原處
分案號：北市裁四字第裁22-1AD052774號），聲明異議，本院裁
定如下：
    主      文
異議駁回。
    理      由
一、按汽車停車時，在禁止臨時停車處所不得停車，道路交通安
    全規則第112條第1項第1款定有明文。而劃設於道路緣石正
    面或頂面，或劃設於路面之紅色實線標線，係屬禁止臨時停
    車線，用以指示禁止臨時停車路段，道路交通標誌標線號誌
    設置規則第169條設有明文規定。次按汽車駕駛人，在禁止
    臨時停車處所停車者，處新臺幣（下同）600元以上1,200元
    以下罰鍰，道路交通管理處罰條例第56條第1項第1款亦規定
    甚明。是汽車駕駛人，如有在劃設紅實線標線之禁止臨時停
    車處所停車之違規行為經警舉發，且逾越舉發通知單所載應
    到案期限60日以上方提出陳述，經主管機關調查後仍認定前
    揭違規行為屬實者，依違反道路交通管理事件統一裁罰基準
    及處理細則（下稱處理細則）第44條第1項及違反道路交通
    管理事件統一裁罰基準表（下稱裁罰基準表）之規定，應對
    該汽車駕駛人處以1,200元之罰鍰。
二、本件異議人即受處分人乙○○所有之車牌號碼5B-8091號自
    用小客車，於民國97年1月31日9時40分許，經警舉發在臺北
    市○○路○段245巷之劃有紅線路段違規停車，有舉發通知單
    、舉發採證照片在卷可稽。依該採證照片以觀，受處分人之
    上開車輛確停放於劃有紅線之處所，訊據受處分人之代理人
    對於本件違規停車之事實，亦不爭執（見本院97年8月11日
    訊問筆錄），則依前揭說明，劃有紅線之路段既為禁止臨時
    停車路段，依法亦不得停車，受處分人將其車輛停放於該禁
    止臨時停車之處所，自屬違反道路交通管理處罰條例第56條
    第1項第1款之規定甚明。至於受處分人代理人雖陳稱伊於97
    年2月至3月間收受臺北市停車管理工程處寄送之紅單後，即
    前往光復郵局自動繳交罰鍰900元，惟繳款單據現已無法尋
    得，嗣收受裁決所公文後，受處分人又依公文繳交1,200元
    罰鍰，而造成重複繳交罰款等語，惟依本院向臺北市交通事
    件裁決所函詢結果，本件車號5B-8091車輛第1AD052774號違
    規案，係於97年7月23日繳納罰鍰1,200元結案，且未有重複
    繳款紀錄，有該所97年8月20日北市裁申字第09740458900號
    函及檢附之違規查詢報表在卷可考，受處分人代理人又自承
    前往郵局繳交罰款之單據已無法尋得，則其主張有重複繳交
    罰款云云，已難採信；況本件受處分人對於違規而應受處罰
    之事實並不爭執，其所陳重複繳交罰鍰之疑義，應屬罰款繳
    交入帳程序之郵政或行政機關執行問題，與聲明異議程序係
    對於裁決機關所為裁罰行政處分不服之救濟程序之本旨，有
    所不同，並非本院聲明異議程序所得審究。本件事證明確，
    受處分人違規行為明確，應依法論科。
三、綜上所述，受處分人確有在禁止臨時停車處所停車之違規行
    為，且逾越舉發通知單所載應到案期限60日以上方提出陳述
    ，從而原處分機關依道路交通管理處罰條例第56條第1項第1
    款、處理細則第44條第1項暨裁罰基準表之規定，裁處受處
    分人罰鍰1,200元，核無違誤。本件受處分人之異議為無理
    由，自應裁定將其異議駁回。
據上論斷，應依道路交通案件處理辦法第19條，裁定如主文。
中    華    民    國    97    年    8     月    27    日
                  交通法庭法  官  林庚棟
以上正本證明與原本無異。
如不服本裁定，應於送達後5日內向本院提出抗告狀。
                          書記官  殷玉芬
中    華    民    國    97    年    8     月    28    日


司法院資訊處製作；財團法人民間司法改革基金會備份。
